---
title: "Notas"
output:
  html_document:
    toc: false
---

```{r setup, include=FALSE, cache=FALSE}
source("setup_knitr.R")
```

```{r pacotes, include=FALSE, eval=FALSE}
library(ggplot2)
library(tidyverse)
library(viridis)
```

```{r funcoes, include=FALSE}
## Função para calcular a média final, arredondando para CIMA.
## Ainda falta uma regra para decidir se notas como 68, 69, serão
## arredondadas para 70.
calc.media <- function(da, np){
    ## da: data.frame com as colunas de notas
    ## np: número de provas consideradas
    db <- t(apply(da, 1, sort, decreasing = TRUE, na.last = TRUE))
    db <- db[, 1:np]
    res <- ceiling(rowSums(db, na.rm = TRUE)/np)
    return(res)
}

## Função para definir a situação dos alunos:
## Se x >= 70 "Ap"
## Se 40 <= x < 70 "Ex"
## Se x < 40 "Re"
sit <- function(x){
    ## x: médias finais
    res <- rep("Ap", times = length(x))
    res[x >= 40 & x < 70] <- "Ex"
    res[x < 40] <- "Re"
    return(res)
}

```

## Escolha a aba de sua turma {.tabset}

### CE001-MB

- A média final (`M`) é a média das 7 maiores notas, **já arredondada
  para cima**.
- Situação (`Sit`): `Ap`: aprovado, `Ex`: exame, `Re`: reprovado


### CE001-N

- A média final (`M`) é a média das 6 maiores notas, **já arredondada
  para cima**.
- Situação (`Sit`): `Ap`: aprovado, `Ex`: exame, `Re`: reprovado
- `EX`: nota do exame, `MF`: média final **já arredondada para cima**


### CE003-MN

- A média final (`M`) é a média das 6 maiores notas, **já arredondada
  para cima**.
- Situação (`Sit`): `Ap`: aprovado, `Ex`: exame, `Re`: reprovado
- `EX`: nota do exame, `MF`: média final **já arredondada para cima**

```{r notasmn}
mn <- read.csv("misc/notas_ce003-MN.csv")
mn <- mn[order(mn$Matricula), ]
exame <- mn$EX
mn <- mn[, -ncol(mn)]
## Cálculo da média final
mn <- cbind(mn, M = calc.media(da = mn[, -1], np = 6))
## Arredonda para 70 aqueles com média final igual a 69
mn$M[mn$M == 69] <- 70
## Insere situação
mn$Sit <- sit(x = mn$M)
## Insere exame
mn$EX <- exame
## Calcula média final após exame
mn$MF <- ifelse(mn$Sit == "Ex",
               ceiling((mn$M + mn$EX)/2),
               mn$M)
## Resultado final
mn$Resultado <- ifelse(mn$MF > 49, "Aprovado", "Reprovado")
str(mn)
table(mn$Sit)
table(mn$Resultado)
prop.table(table(mn$Resultado))
kable(mn, row.names = FALSE)
```

```
